# 第三方收取水电等能源费用

提问人：挖呀挖呀挖 时间：2023-05-15 14:03:12
陈版好
被审计单位存在向第三方收取水电等能源费用的情况，此部分是应该冲减在建工程还是确认为其他业务收入呢我觉得应该冲减在建工程，其他同事则认为是净额法确认收入，不是很能理解原因...
比如说：假定被审计单位需要预存电费，供电公司定价（实际电价）不含税 1 元/度，被审计单位对施工单位电费定价（协议电价）不含税1.5元/度；企业是应该：
1 、差额冲减在建工程；
2 、净额法确认其他业务收入呢

回答人：chenyiwei
这种情况不属于一项独立业务，也不属于本企业的“日常活动”，故应采用方案 1 ：差额冲减在建工程。不应确认收入和成本（即使采用净额法）。